【裁判字號】    98,審抗,196
【裁判日期】    980724
【裁判案由】    本票裁定
【裁判全文】
臺灣臺北地方法院民事裁定             98年度審抗字第196號
抗  告  人  甲○○
相  對  人  萬泰商業銀行股份有限公司
法定代理人  乙○○
上列當事人間聲請本票裁定事件，抗告人對於民國98年5月21日
本院簡易庭98年度司票字第11549號裁定提起抗告，本院裁定如
下：
    主  文
抗告駁回。
抗告程序費用新臺幣壹仟元由抗告人負擔。
    理  由
一、相對人於原審聲請意旨略以：伊執有抗告人於民國94年11月
    4日簽發之記載金額新臺幣（下同）1,500,000元，付款地在
    伊公司事務所，利息按年息6.72％計算，免除作成拒絕證書
    ，到期日97年10月3日之本票1紙，詎於到期後經提示僅支付
    其中部分外，其餘809,444元未獲付款，為此爰依票據法第
    123條規定，聲請裁定就未付票款金額及依約定利率計算之
    利息為許可強制執行等語。
    原審就系爭本票中809,444元及自97年10月3日起至清償日止
    ，按年息百分之6.72％計算之利息，得為強制執行。
二、本件抗告意旨略以：伊有誠意還款，希再度跟相對人協商爭
    取符合個人能力之還款條件，且伊目前可供相對人執行之金
    額有限，強制執行對相對人並無實際利益，法院裁定強制執
    行實非適法，爰依法提起抗告，請求廢棄原許可強制執行之
    裁定云云。
三、按執票人向本票發票人行使追索權時，得聲請法院裁定後強
    制執行，票據法第123條定有明文；次按，本票執票人，依
    上開規定，聲請法院裁定許可對發票人強制執行，係屬非訟
    事件，此項聲請之裁定，及抗告法院之裁定，僅依非訟事件
    程序，以審查強制執行許可與否，並無確定實體上法律關係
    存否之效力，如發票人就票據債務之存否有爭執時，應由發
    票人提起確認之訴，以資解決，最高法院57年台抗第76號判
    例參照。
四、經查，相對人主張之事實，業據提出系爭本票1紙為證，並
    為抗告人所不爭執，而原審就系爭本票為形式上之審查，認
    其已具備本票各項應記載事項，合於票據法第120條規定，
    屬有效之本票，乃裁定准許強制執行，並無不合。抗告人所
    稱伊有誠意還款，希再度跟相對人協商爭取符合個人能力之
    還款條件，且伊目前可供相對人執行之金額有限，強制執行
    對相對人並無實際利益等語，縱為屬實，核屬實體法上之爭
    執，揆諸上開說明，應由抗告人提起確認之訴，以資解決，
    不得於非訟事件程序中為此爭執，抗告法院亦不得予以審究
    。從而，抗告意旨指摘原裁定不當，求予廢棄，為無理由，
    應予駁回。
五、據上論結，本件抗告為無理由。依非訟事件法第46條、第21
    條第2項、第24條第1項，民事訴訟法第495條之1第1項、第
    449條第1項、第78條，裁定如主文。
中    華    民    國    98    年    7     月    24    日
                  民事第六庭審判長法官  劉坤典
                                  法官  陳婷玉
                                  法官  黃柄縉
以上正本係照原本作成
本裁定不得再抗告
中    華    民    國    98    年    7     月    24    日
                                書記官  蔡凱如


司法院資訊處製作；財團法人民間司法改革基金會備份。
